【裁判字號】    97,聲再,4
【裁判日期】    981012
【裁判案由】    聲請再審
【裁判全文】
臺灣新竹地方法院民事裁定               97年度聲再字第4號
抗  告  人  甲○○
訴訟代理人  子○○
相  對  人  丁○○
            癸○○○
                        0號
            己○○
            辛○○
            庚○○
兼上五人
代  理  人  戊○○
            壬○○
            乙○○
            丙○○
上列當事人間聲請再審事件，再審聲請人對於民國98年3月31日
本院97年度聲再字第4號裁定提起抗告，本院裁定如下：
    主  文
抗告駁回。
抗告程序費用由抗告人負擔。
    理  由
一、本件抗告意旨略以：緣抗告人所有坐落新竹市○○段151-2
    地號、同段151-3地號即重測後新竹市○○段691地號土地，
    與相對人所有坐落新竹市○○段151-3地號即重測後新竹市
    ○○段448地號土地毗鄰，兩造界址自民國62年起即以曬穀
    場、溝渠為界。詎訴外人新竹市政府於85年間辦理地籍圖重
    測時，因重測人員測量之失誤，將前開兩造所有土地之界址
    誤測，致重測後抗告人所有前段691地號土地面積由重測前
    之886平方公尺變更為重測後之826.74平方公尺。前開事實
    有新竹市稅務局歷年稅單、新竹市地政事務登記事項、46及
    62年間臺灣省新竹縣土地登記簿、86年1月3日土地買賣所有
    權移轉契約書、新竹市政府地籍圖重測土地標示變更結果通
    知書、抗告人於80年間向林務局農林航空測量所申請拍攝之
    空照圖可資為證。抗告人復於98年2月6日委請台地專業測量
    工程公司以最新式高精度電子測距儀器到場進行鑑測，以前
    段151-2、151-3地號土地外圍圖根點做為基準點進行施測，
    用上列儀器分別施測前段151-1、151-2、151-3地號土地各
    界址點面積，並將各點號X座標及Y座標輸入電腦計算，計算
    單位為原地籍圖同比例尺500分之1及1,200分之1，展繪前段
    151-2、151-3地號土地地籍圖經界點。依前該鑑定結果，認
    為新竹市○○段691 地號（即重測前之同段151-2 、151-3
    地號）於重測前面積886 平方公尺，重測後面積867.85平方
    公尺，短少18.15 平方公尺。未料原審未就上該情事予以調
    查，遽認定抗告人再審之聲請不合法而駁回，實難令人甘服
    ，為此提起本件抗告，請求廢棄原裁定，更為合法之裁定等
    語。
二、按除本編別有規定外，再審之訴訟程序，準用關於各該審級
    訴訟程序之規定；再審之訴不合法者，法院應以裁定駁回之
    ，民事訴訟法第505條、第502條第1項分別定有明文。次按
    ，對於簡易訴訟程序之第二審裁判，其上訴利益逾第466條
    所定之額數者，當事人僅得以其適用法規顯有錯誤為理由，
    逕向最高法院提起上訴或抗告；對於簡易訴訟程序之第二審
    裁判，提起第三審上訴或抗告，須經原裁判法院之許可；前
    項許可，以訴訟事件所涉及之法律見解具有原則上之重要性
    者為限；第一項之上訴或抗告，為裁判之原法院認為應行許
    可者，應添具意見書，敘明合於前項規定之理由，逕將卷宗
    送最高法院；認為不應許可者，應以裁定駁回其上訴或抗告
    ，同法第436條之2第1項、第436條之3第1項、第2項、第3項
    亦有明文。所謂適用法規顯有錯誤，係指原第二審判決就其
    取捨證據所確定之事實適用法規顯有錯誤而言，不包括認定
    事實不當、判決不備理由或理由矛盾之情形在內（最高法院
    80年台上字第1326號判例意旨、87年台上字第1936號裁判意
    旨參照）。
三、經查，本件抗告人提起確認界址事件，先後經本院以90年度
    竹簡字第438號、90年度簡上字第119號民事判決確定。本件
    抗告人不服屢經提起再審之訴、再議、抗告，後經本院以97
    年度聲再字第4 號民事裁定駁回本件抗告人再審之聲請。本
    件抗告人之抗告意旨均仍係主張本院90年度竹簡字第438 號
    及90年度簡上字第119 號確認界址事件之民事確定判決有所
    違誤，而對本件聲明不服之本院97年度聲再字第4 號之民事
    裁定，則並未具體指摘有何適用法規顯有錯誤之情形，況且
    本件抗告人所陳本院90年度竹簡字第438 號及90年度簡上字
    第119 號確認界址事件之確定判決違誤各節，均仍屬事實認
    定與否之問題，要與適用法規是否顯有錯誤無涉，更無所涉
    及之法律見解具有原則上重要性之情事。綜上所述，抗告人
    所執抗告之理由，並未符合民事訴訟法第436 條之2 、第43
    6 條之3 第2 項規定，其抗告應不予許可，依民事訴訟法第
    436 條之3 第3 項後段規定，應駁回其抗告。
四、依民事訴訟法第436條之3第3項、第95條、第78條規定，裁
    定如主文。
中    華    民    國  98     年    10    月     12    日
              民事第一庭  審判長法  官  王銘勇
                                法  官  林南薰
                                法  官  林麗玉
以上正本係照原本作成。
如對本裁定抗告須於裁定送達後10日內向本院提出抗告狀，並繳
納抗告費新臺幣1,000元。
中    華    民    國    98    年  10     月     12    日
                                書記官  陳思璟


司法院資訊處製作；財團法人民間司法改革基金會備份。
